Inventaris van de kopieën der Doop-, Trouw- en Begraafboeken (DTB) van Bodegraven
Nationaal Archief, Den Haag
DTB kopie Zuid-Holland; Bodegraven
DTB Bodegraven
0 0
GEDTBZH024
??? meter; ??? inventarisnummers
Gescande fotokopieën van normale geschreven en gedrukte teksten. De Nederlandstalige stukken van vóór ca. 1700 zijn geschreven in het gotische cursiefschrift, met name in de oud-Hollandse klerkencursief.
Nationaal Archief, Den Haag
Nederduits gereformeerde gemeente te Bodegraven
Rooms-katholieke parochie te Bodegraven
Ambachtsbestuur ("gerecht", "burgemeesters", "Wet", "schepenen", "commissarissen", gequalificeerden) van Bodegraven
Burgerlijke Stand van de gemeente Bodegraven
De doopregisters bevatten naast de doopdatum de volledige namen van de ouders en de voornaam van het gedoopte kind. Daarnaast worden soms ook de doopgetuigen en / of peetouders genoemd. De trouwregisters bevatten naast de datum van (onder)trouw de namen van bruidegom en bruid. Daarnaast treft men dikwijls aanvullende gegevens aan, zoals plaats van herkomst, woonadres, de vermelding dat de persoon weduwnaar of weduwe is en eventueel de naam van de vorige partner. Wanneer de partners uit verschillende plaatsen afkomstig zijn of elders trouwen, vindt men ook gegevens omtrent afgegeven attestaties van de huwelijksafkondigingen. De begraafregisters bevatten op datum van aangifte de naam van de begraven persoon. In enkele gevallen wordt ook de datum van overlijden gegeven. Bij (minderjarige) kinderen wordt meestal de naam van de vader vermeld; bij vrouwen en weduwen soms de naam van de echtgenoot. Aanvullende gegevens over de begraafplaats en het luiden van de klok komen zelden voor.
Archiefvorming
Geschiedenis van het archiefbeheer
De verwerving van het archief
3.04
Aanwijzingen voor de gebruiker
Openbaarheidsbeperkingen
Volledig openbaar
De collectie is een duplicaat van een archief in eigen beheer.
Materiële beperkingen
Aanvraaginstructie
Van de documenten die in deze archiefinventaris zijn beschreven, kunnen de originelen niet geraadpleegd worden. Deze zijn overgedragen aan het gemeentebestuur van de gemeente vanwaar ze afkomstig zijn, ter opneming en bewaring in de gemeentelijke archiefbewaarplaats.
Verwant materiaal
Beschikbaarheid van kopieën
Beschrijving van de series en archiefbestanddelen
- BODEGRAVEN (DTB)
  Originele stukken in het streekarchivariaat Rijnstreek
  - GEREFORMEERD, a.
    - Doopboeken., 1647-1812.; 1.I-3
      - 1647 juni-1699., 1.I-1.II
        - 1647-1669., 1.I
        - 1670-1699., 1.II
      - 1700-1790., 2.I-2.II
        - 1700-1750., 2.I
        - 1751-1790., 2.II
      - 1791-1812 januari., 3
    - Alfabetische index op doopnamen., 1700-1812.; 4
    - Trouwboeken, deels ongedateerd, grotendeels 1653-1795., 5-7
      - Zonder datum en 1653 april-1673., 5.I-5.II
        - 1653-1662., 5.I
        - 1663-1673., 5.II
      - 1674-1729 april., 6
      - 1729 april-1795., 7
    - Begraafregisters betreffende begravenen in de kerk en op het kerkhof, met vermelding van verschuldigde kosten voor grafrecht., 1762-1812.; 8-9
      De aantekeningen zijn merendeels met pennestreken doorgehaald, uitgezonderd de periode 1811 october-1812.
      - 1762 october-1788 juni., 8
      - 1788 juni-1812 januari, 9
    - Alfabetische indices op naam van de overledenen., 1762-1812.; 10-11
      - 1762-1780., 10
      - 1781-1812., 11
  - ROOMS-KATHOLIEK, b.
    Zie Zwammerdam
  - LUTHERS, c.
    - Doopboek., 1629-1812 september.; 12
    - Alfabetische index op doopnamen., 1630-1812.; 13
  - GERECHT, d.
    - Trouwboek., 1730 april-1794.; 14
      Hierin tevens aantekening van afgegeven attestaties van huwelijksproclamaties.
    - Ter secretarie aangegeven geboorten., 1811 maart-december.; 15
  - GEQUALIFICEERDEN, e.
    - Lijsten van overledenen., 1811 maart-december.; 16